臺灣高雄地方法院刑事判決　　　　　　　　　　　　九十一年度訴字第一二五號
　　公　訴　人　臺灣高雄地方法院檢察署檢察官
　　被　　　告　甲○○
　　指定辯護人　本院
右列被告因違反毒品危害防制條例案件，經檢察官提起公訴（九十一年度偵字第五六
七一號），本院判決如左：
    主  文
甲○○販賣第三級毒品，處有期徒刑貳年拾月。
販賣毒品所得財物新臺幣陸佰元沒收，如全部或一部不能沒收時，以其財產抵償之。
    事  實
一、甲○○於民國九十一年三月八日三時許前之某時，在高雄市新興區○○○路一一
    號地下一、二樓「Ｅ本Ｋ」ＰＵＢ之廁所內，拾獲第三級毒品Ｋ他命三顆，適為
    丙○○所遇見，甲○○遂以每顆新台幣（下同）三百元之代價，販賣第三級毒品
    Ｋ他命二顆予丙○○，僅留一顆供己施用。嗣於同日三時三十分許，為警在上開
    ＰＵＢ內實施臨檢，當場在丙○○之桌上扣得殘有第三級毒品之吸管一支及膠囊
    二顆，始循線得知上情。
二、案經高雄市政府警察局新興分局報告臺灣高雄地方法院檢察署檢察官偵查起訴。
    理  由
一、訊據被告甲○○矢口否認其有販賣第三級毒品Ｋ他命予丙○○之犯行，辯稱當天
    係友人乙○○委託其代為購買Ｋ他命二顆，其向一姓名年籍不詳之中年男子購買
    後，始將所購得之Ｋ他命交付乙○○，其並無拾獲Ｋ他命，亦未販賣云云。經查
    ：
(一)右揭犯罪事實，業據被告於警訊及偵查中供述明確，核與證人丙○○於警訊時所
    證述之情節相符，復有高雄市政府警察局新興分局刑事組臨檢現場檢查紀錄一紙
    在卷可稽。又扣案之吸管一支及膠囊二顆經送檢驗結果，確均殘有第三級毒品Ｋ
    他命，此亦有高雄醫學大學中和紀念醫院編號九一０五七七—七九號檢驗報告附
    卷足憑。
(二)被告於本院審理中，就何人委託其代為購買Ｋ他命一節，先稱係丙○○叫其先出
    錢購買（見本院九十一年五月二十九日訊問筆錄），嗣因證人丙○○當庭否認，
    表示渠與被告並不認識，係同行之友人乙○○向渠借錢購買云云，被告遂又改稱
    係乙○○拿錢叫其代為購買云云（見本院九十一年六月五日訊問筆錄）；次就其
    購買Ｋ他命數量之部分，先稱一共購買三顆，一顆留著自己用（見本院九十一年
    五月二十九日訊問筆錄），旋改稱乙○○僅交付六百元，故其只購得二顆（見本
    院九十一年六月五日、七月二十四日訊問筆錄），復稱一共購買三顆，其本身亦
    支付三百元購買一顆，買三顆Ｋ他命可以送一顆搖頭丸（見本院九十一年八月十
    四日訊問筆錄），嗣又改稱Ｋ他命一顆三百元，乙○○僅交付六百元，其自己施
    用的那顆是該中年男子免費贈送的云云（見本院九十一年九月十六日審理筆錄）
    ；另就乙○○係於何時給付其六百元之情形，先稱係乙○○先交付六百元後，其
    才去購買（見本院九十一年六月五日訊問筆錄），旋改稱乙○○要其代為購買Ｋ
    他命，其在舞池中間向一不詳男子購買二顆，並交付六百元後，將Ｋ他命交付乙○○，乙○○才給錢，錢是其先代墊的（見本院九十一年七月二十四日、八月十
    四日訊問筆錄），嗣又再度改稱係乙○○先給付六百元後，其才去購買云云（見
    本院九十一年九月十六日審理筆錄）。是被告無論就其受何人委託購買、購得之
    數量及何時收受六百元等情節，前後所述均反覆不一，顯係事後脫免卸責之詞，
    委無足採。
(三)證人乙○○雖證述當天伊在ＰＵＢ內遇見被告後，因被告說知道如何購買Ｋ他命
    ，伊即向丙○○借錢委託被告代為購買云云，然就當時之情形，證人乙○○先稱
    伊委託被告購買二顆，一顆三百元，伊拿六百元給被告後，被告才去幫伊買的（
    見本院九十一年六月五日訊問筆錄）；嗣經本院就證人乙○○與丙○○為隔離訊
    問，證人乙○○即改稱當天被告走到伊與丙○○之桌邊時，伊有叫被告幫伊拿三
    百元的Ｋ他命，約過了十幾分鐘後，被告將一顆Ｋ他命拿至伊座位旁交付後，伊
    才向丙○○借三百元給付被告云云，惟證人丙○○則稱乙○○向渠拿了六百元說
    要買藥之後便離開，渠並不知乙○○至何處購買，Ｋ他命係乙○○帶回座位云云
    （均見本院九十一年八月十四日訊問筆錄）。是則證人乙○○、丙○○二人所為
    證言，不僅互有矛盾，且與被告所為之供述亦未相符，顯係事後迴護被告之詞，
    應非真實。綜上所述，被告與證人丙○○、乙○○於本院審理中所為供述，均有
    明顯瑕疵而難採信，本件事證明確，被告犯行堪以認定。
二、核被告甲○○所為，係犯毒品危害防制條例第四條第三項之販賣第三級毒品罪。
    其為圖小利，於上開ＰＵＢ內拾獲Ｋ他命藥丸後，臨時起意販賣，所得利益僅六
    百元，情輕法重，雖宣告法定最低本刑，仍嫌過苛，爰依刑法第五十九條之規定
    ，減輕其刑。茲審酌被告販賣毒品之行為，不惟助長毒品之流通，且嚴重戕害社
    會大眾之健康，惡性非輕，雖情節尚屬輕微，然其犯後狡飾否認犯行，態度非佳
    ，顯無悔意等一切情狀，酌情量處如主文所示之刑。又被告販賣毒品所得之六百
    元雖未扣案，仍應依毒品危害防制條例第十九條第一項之規定宣告沒收，如全部
    或一部不能沒收時，以其財產抵償之。至扣案之吸管一支及膠囊二顆，雖均殘有
    第三級毒品Ｋ他命，業如前述，惟係在丙○○等人桌上所扣得，與被告本件犯行
    尚無何直接關係，自不得於本案宣告沒收銷燬，應由公訴人另行聲請單獨、宣告
    沒收，附此敘明。
據上論斷，應依刑事訴訟法第二百九十九條第一項前段，毒品危害防制條例第四條第
三項、第十九條第一項，刑法第十一條、第五十九條，判決如主文。
中      華      民      國      九十一    年      九    月      三十    日
                                      臺灣高雄地方法院刑事第一庭
                                          審判長法  官  林  水  城
                                                法  官  方  百  正
                                    法  官  謝  雨  真
右正本證明與原本無異。
如不服本判決，應於判決送達後十日內，向本院提出上訴狀。
                                                書記官  陳  威  志
中    華    民    國      九十一      年      九      月      三十      日
附錄本案論罪科刑法條：
毒品危害防制條例第四條
製造、運輸、販賣第一級毒品者，處死刑或無期徒刑；處無期徒刑者，得併科新台幣
一千萬元以下罰金。
製造、運輸、販賣第二級毒品者，處無期徒刑或七年以上有期徒刑，得併科新台幣七
百萬元以下罰金。
製造、運輸、販賣第三級毒品者，處五年以上有期徒刑，得併科新台幣五百萬元以下
罰金。
製造、運輸、販賣專供製造或施用毒品之器具者，處一年以上七年以下有期徒刑，得
併科新台幣一百萬元以下罰金。
前四項之未遂犯罰之。
